【裁判字號】    91,親,81
【裁判日期】    920108
【裁判案由】    否認子女
【裁判全文】
臺灣臺南地方法院民事判決                            九十一年度親字第八一號
    原      告    丙○○
    被      告    乙○○
                  甲○○
右當事人間請求否認子女事件，本院判決如左：
    主      文
原告之訴駁回。
訴訟費用由原告負擔。
    事實及理由
一、原告主張：原告與被告甲○○於民國八十一年三月十四日結婚，婚後育有二名子
    女，嗣因感情不睦，而於九十年十一月二十六日協議離婚，並辦妥離婚登記手續
    ，之後被告甲○○於九十一年七月間改嫁訴外人楊坤倉，於被告甲○○改嫁前不
    久，其始向原告坦承被告乙○○係其與他人所生，茲因被告乙○○係在原告與被
    告甲○○之婚姻關係存續中受胎並出生者，依法推定其為原告與被告甲○○之婚
    生子，為使被告乙○○與原告間之身分得以確定，原告爰依民法第一千零六十三
    條第二項之規定，提起否認子女之訴等語。
二、按原告之訴，依其所訴之事實，在法律上顯無理由者，法院得不經言詞辯論，逕
    以判決駁回之，民事訴訟法第二百四十九條第二項定有明文。
三、又按否認子女之訴，應於知悉子女出生之日起，一年內為之，民法第一千零六十
    三條第二項但書定有明文，此期間為法定起訴期間。又此法定期間之起算點為「
    知悉子女出生之日」，而非「知悉子女非自夫受胎之日」。倘夫或妻知悉子女出
    生之日後經過一年者，即絕對地喪失否認權，其後縱知悉子女非夫之血統，亦不
    得再否認該子女之婚生性。民法所以規定此一年之起訴期間，目的在早日確定法
    律上之父女關係，以期保護婚生子女之地位。經查本件被告乙○○係於九十年九
    月八日出生，原告與被告甲○○於九十年十一月二十六日協議離婚時，約定被告
    乙○○由被告甲○○監護之事實，有戶籍謄本一件附卷可稽，是原告原本既誤認
    被告乙○○為其親生子，衡情其應於被告乙○○出生時即已知悉被告乙○○出生
    之日，縱使原告係於事後知悉，則其至遲於九十年十一月二十六日與被告甲○○
    協議離婚時，亦應已知悉被告乙○○出生之日，而原告係於九十一年十二月五日
    始提起本件訴訟，有起訴狀上所蓋之收狀章可證，是原告訴請否認子女顯已逾一
    年之法定期間，揆諸前揭規定及說明，自非法之所許。
四、從而，原告依民法第一千零六十三條第二項之規定，訴請否認子女，在法律上顯
    無理由，爰依民事訴訟法第二百四十九條第二項之規定，不經言詞辯論，逕以判
    決駁回之。
五、據上論結，本件原告之訴為無理由，依民事訴訟法第二百四十九條第二項、第七
    十八條，判決如主文。
中      華      民      國    九十二    年      一      月      八      日
                                  臺灣臺南地方法院家事法庭
~B法      官  葉惠玲
右為正本係照原本作成
如對本判決上訴，須於判決送達後廿日內向本院提出上訴狀
中      華      民      國    九十二    年      一      月      八      日
~B法院書記官  魏安里


司法院資訊處製作；財團法人民間司法改革基金會備份。
